臺灣臺南地方法院臺南簡易庭民事判決
110年度南簡字第523號
原      告  丁振嚴  
被      告  蘇文博  
訴訟代理人  許世烜律師
            楊家明律師
上列當事人間請求侵權行為損害賠償事件，本院於民國110年5月
4日言詞辯論終結，判決如下：
　　主  文
一、被告應給付原告新臺幣10萬元。
二、原告其餘之訴駁回。
三、訴訟費用由被告負擔其中5分之1，餘由原告負擔。
四、本判決原告勝訴部分得假執行。但被告如以新臺幣10萬元為
    原告預供擔保，得免為假執行。
    事實及理由
一、原告主張：被告於民國109年2月5日16時許，至臺南市中西
    區廣慈街其前妻郭淑敏經營店面後方廚房，欲往二樓走時，
    遭電動門阻擋，欲動手拆樓梯間前之電動門，發出聲響，經
    伊（時任該店員工）向其表示過大聲響會影響店內營業，引
    發被告不滿。被告竟在上開公共場所，恐嚇及侮辱伊稱：「
    你再太假肖，恁爸就給你篩（打巴掌之意）下去」、「你當
    作恁爸不敢」、「你娘機掰，你當作恁爸不敢是不是」、「
    幹你娘，你假肖若顛（裝瘋賣傻之意），不用恁爸給你篩，
    等下恁爸出去叫囝子把你巴到叫不敢，你聽懂嗎？」、「我
    想說你打工族賺一點工錢不要跟你那樣，你還跟恁爸假肖若
    顛，幹你娘機掰，你是什麼東西，不用恁爸給你篩，你就被
    打死了，你聽得懂嗎？幹你娘，我昨天就跟你說，跟你說明
    ，你還聽不懂」、「幹你娘機掰，不成孩你（兔崽仔之意）
    ，你這種就是會被打死那種，你聽懂嗎？你以為警察很熬（
    厲害之意）嗎？」、「我是不想欺負你這工仔人，不要動你
    這工仔人動你打工族，幹你娘，你刺牙牙是在刺三小，讓你
    驚死都會，你聽懂嗎？你叫你們郭淑敏下來」、「幹你娘，
    你吃頭路不知道老闆是誰，你是在說給鬼聽，你娘機掰，你
    這猴死囝仔會被打就是這樣，你以為你很猛是不是？像你這
    種給你兩拳就在這坐下來了，聽懂嗎？」、「恁爸是做特種
    部隊的，要打你這種，給你兩拳你都不夠死，你聽懂嗎？你
    要報警怎不趕快去報？看哪個警察來敢對我怎樣？幹你娘，
    吃頭路吃到不知道誰是老闆。你若不改善，像你這種型，在
    社會上早晚會被打死」、「我就跟你說，昨天是給你面子，
    給你面子，你還在那邊三小，你皮在癢，你聽懂嗎？」、「
    你沒說啥？你幹你娘，你不知道你說啥」、「你被打死還不
    知道你說啥」、「你娘機掰，你假肖若顛，恁爸將這裡的桌
    子打壞都沒關係，你聽懂嗎」、「幹你娘，生你這種」、「
    幹你娘，你老爸生你這種海子（不成材之意）」、「阿不然
    你要怎樣」、「恁爸都隨便你，若在臺南市，恁爸都隨便你
    」（台語），危害伊之人身安全及貶詆伊之人格及社會評價
    。過程中，被告並進入該店1樓廚房作業區，徒手拉址及推
    擠伊，致伊撞擊廚房中島，因而受有頭暈頭痛、右手掌擦傷
    、左上肢挫傷、背部挫傷等傷害，復施以強制力，以左手抓
    住伊之左手，妨害伊之行動自由權利。被告上開恐嚇、公然
    侮辱、傷害、強制等不法行為，致伊之名譽、身體、健康、
    自由等人格權受有損害，致精神莫大痛苦，依侵權行為法律
    關係，請求被告賠償醫療費新台幣（下同）1200元、精神慰
    撫金49萬8800元。並聲明：被告應給付50萬元。
二、被告則以：伊因與前妻有財務糾紛，至前述原告工作處所找
    前妻協商債務事宜，自始即無欲針對原告為前開恐嚇、侮辱
    、傷害、強制之行為，伊雖有用手抓原告左手，但未推擠原
    告；伊實係遭前妻多年惡意欠款且尋找前妻未果，鬱悶難平
    ，飽受憂鬱症之苦，乃於遭原告阻攔時，一時情急口不擇言
    ，伊之行為情節輕微，並未使原告人格權受損害或造成其精
    神上痛苦等語資為抗辯。並聲明：原告之訴駁回。如受不利
    判決，願供擔保免為假執行。
三、有關原告主張被告於前述時、地對伊為恐嚇、公然侮辱、傷
    害、強制等不法行為，致伊受有身體及精神上損害等情，業
    據提出診斷證明書2紙為證，被告亦因上開行為涉犯罪，經
    本院刑事庭以109年度訴字第1451號判決被告有罪確定在案
    （簡卷59-66頁）；又本院勘驗事發當日原告以手機錄影及
    現場監視錄影器影像內容，與檢察官所製作之勘驗筆錄相符
    （簡卷67-72、79頁），亦經調取全案刑事卷證查閱明確，
    堪認原告主張之事實為真正。雖被告抗辯：伊僅抓住原告的
    手，並無致其受傷等語。惟查：原告因被告於案發時抓住其
    手而受傷一節，於刑事審理陳稱：「（被告握住你的手大概
    有多久時間，你還有印象嗎？）應該有15秒左右，我的右手
    被他握住，還有抓傷」、「（被告是如何推你，可否說明一
    下？）他進來就作勢要打我，我用手去擋，他要把我控制住
    ，然後我想要掙脫，在這個過程中他把我推撞我後方的工作
    台即中島廚具，把我限制在那個區域」、「（被告先用手握
    住你，箝制在中島廚具那裡？）那個是拉扯的過程」、「（
    拉扯中被告有用力推你，你的背部有撞到？）對」、「（診
    斷證明書記載你受有頭暈頭痛、右手掌擦傷、左上肢挫傷、
    背部挫傷等傷害，分別如何造成？（提示警卷11頁告訴人診
    斷證明書）頭暈頭痛是因為我被驚嚇到，當下情緒很混亂導
    致暈眩。右手掌擦傷是右手背的擦傷，是被告用右手抓我所
    造成的。左上肢挫傷是在拉扯推擠過程中所造成的。背部挫
    傷是撞到中間工作台造成的」（刑事卷62頁），核與診斷證
    明書所載丁振嚴傷勢相合，並有手機翻拍案發時照片2幀（
    警一卷第17頁）在卷可按。被告既不否認於案發時欲上店面
    二樓因電動門受阻，再遭原告以拆電動門聲響過大出言制止
    ，被告因而對原告為恐嚇及侮辱性言語，顯見被告當時非無
    火氣，亦有前揭照片（警一卷17頁）留存案發時被告之表情
    可佐。被告雖自承僅以手抓住丁振嚴之手，惟其自陳係受過
    特訓之人（刑事卷69頁），其手力與一般人亦不相同，被告
    案發時在一定之情緒影響下，抓住原告之手，致其受有如診
    斷證明書所載傷勢，於情理亦無不合。被告辯稱伊僅抓住丁
    振嚴之手，並無傷害丁振嚴之意云云，與丁振嚴案發後傷勢
    非僅局限於手部分不合，其所辯尚無可採。又原告受傷並非
    僅限於手部，其背部、左上肢均有挫傷，而被告於案發時確
    有走近原告，並產生肢體碰觸及撞擊聲音等情，亦經檢察官
    勘驗丁振嚴現場錄影檔光碟，有勘驗筆錄在卷可稽。被告對
    原告之傷害行為，顯並非僅只抓住手一節。被告辯稱伊無傷
    害犯意云云，與客觀事證不符，尚難採信。被告此部分傷害
    行為明確，應可認定。
四、按因故意或過失，不法侵害他人之權利者，負損害賠償責任
    ；不法侵害他人之身體、健康、名譽、自由、信用、隱私、
    貞操，或不法侵害其他人格法益而情節重大者，被害人雖非
    財產上之損害，亦得請求賠償相當之金額，民法第184條第1
    項前段、第195條第1項前段分別定有明文。原告請求被告賠
    償醫療費1200元部分，未據提出單據證明，自難准許。至原
    告主張受有非財產上損害部分，因被告對原告所為前述侵害
    其名譽、身體、健康、行動自由之行為，綜情以觀，原告當
    受有精神上之痛苦，其請求被告賠償精神上損害，並無不合
    。次按不法侵害他人之人格權，被害人受有非財產上損害，
    請求加害人賠償相當金額之慰撫金時，法院對於慰撫金之量
    定，應斟酌實際加害情形、所造成之影響、被害人痛苦之程
    度、兩造之身分地位經濟情形及其他各種狀況，以核定相當
    之數額。茲審酌原告目前無業，在大學夜間部進修，年所得
    約10餘萬元、名下無恆產；被告從商，年所得約百餘萬元、
    名下有數筆不動產等（見簡卷45-53、139頁），本件侵害情
    節等一切情狀，認原告請求被告賠償精神慰撫金，於10萬元
    範圍內為合理可採。超過上開範圍之請求，尚屬過高，不應
    准許。
五、綜上，原告本於侵權行為之法律關係，請求被告賠償10萬元
    ，為有理由，應予准許，逾此部分之請求，為無理由，應予
    駁回。並依聲請及依職權就原告請求勝訴部分為准免假執行
    之宣告。又本件事實已臻明確，兩造其餘攻防方法及舉證（
    被告聲請調閱原告之病歷資料），核與認定結果無影響，爰
    不一一論列。
六、訴訟費用負擔之依據：民事訴訟法第79條。
中　　華　　民　　國　　110 　年　　5 　　月　　25　　日
                  臺灣臺南地方法院臺南簡易庭
                                  法  官  蔡雅惠
以上正本係照原本作成。
如不服本判決，應於送達後20日內，向本院提出上訴狀並表明上
訴理由，如於本判決宣示後送達前提起上訴者，應於判決送達後
20日內補提上訴理由書（須附繕本）。如委任律師提起上訴者，
應一併繳納上訴裁判費。
中　　華　　民　　國　　110 　年　　5 　　月　　26　　日
                                  書記官  黃稜鈞